【裁判字號】    99,撤緩,191
【裁判日期】    990730
【裁判案由】    聲請撤銷緩刑
【裁判全文】
臺灣板橋地方法院刑事裁定             99年度撤緩字第191號
聲  請  人  臺灣板橋地方法院檢察署檢察官
受  刑  人  甲○○
上列聲請人因受刑人犯賭博案件，聲請撤銷緩刑之宣告（99年度
執聲字第2412號），本院裁定如下：
    主    文
甲○○之緩刑宣告撤銷。
    理    由
一、本件聲請人以：受刑人因犯賭博案件，經臺灣板橋地方法院
    以96年度易字第3070號判處有期徒刑5 月，緩刑4 年，於民
    國（下同）96年12月25日確定在案。竟於緩刑期內即98年3
    月間某日起至同年10月15日為警查獲之期間內，基於意圖營
    利、供給賭博場所、聚眾賭博及在公眾得出入之場所犯賭博
    罪，經臺灣板橋法院於99年3 月31日，以98年度易字第3356
    號判處得易科罰金之有期徒刑5 月，於99年4 月30日確定。
    受刑人因有上揭之犯罪事由，足認其不知悔悟自新，原宣告
    之緩刑難收其預期效果，而有執行刑罰之必要，合於刑法第
    75條之1 第1 項第2 款【本院按：聲請書原載為第1 款，核
    係誤繕，嗣為聲請人更正如上。】所定得撤銷緩刑宣告之原
    因，爰依刑事訴訟法第476 條規定聲請撤銷等意旨前來。
二、按於98年5 月19日刑法修正施行前，受緩刑之宣告，98年5
    月19日修正刑法施行後，仍在緩刑期內者，適用98年5 月19
    日修正施行之刑法第75條及第75條之1 規定，刑法施行法第
    6 條之1 第2 項定有明文。經查，受刑人甲○○係為本院依
    舊法規定宣告緩刑，迄新法於98年5 月19日修正，同年6 月
    10日經總統公布，並定自同年9 月1 日生效施行，受刑人仍
    在緩刑期內，依前揭規定，本件應適用修正後刑法第75條之
    1 規定辦理。又按98年5 月19日修正施行後之刑法第75條之
    1 第1 項第2 款規定，受緩刑之宣告，於緩刑期內因故意犯
    他罪，而在緩刑期內受6 月以下有期徒刑、拘役或罰金之宣
    告確定，足認原宣告之緩刑難收其預期效果，而有執行刑罰
    之必要者，得撤銷其宣告。是以，受刑人所受緩刑之宣告是
    否得撤銷，除須符合刑法第75條之1 第1 項各款要件外，並
    採裁量撤銷主義，賦予法院撤銷與否之權，故於刑法第75條
    之1 第1 項明定「足認原宣告之緩刑難收其預期效果，而有
    執行刑罰之必要」此一實質要件，供為法院審認標準。亦即
    於上揭「得」撤銷緩刑之情形，法官應依職權本於合法律目
    的性之裁量，妥適審酌被告所犯前後數罪間，關於法益侵害
    之罪質、再犯原因、違反法規範之情節是否重大，暨被告主
    觀犯意所顯現之惡性及其反社會性等情，是否已使前案原為
    促使惡性輕微之被告或偶發犯、初犯改過自新而宣告之緩刑
    ，已難收其預期之效果，而確有執行刑罰之必要。末按緩刑
    之宣告應撤銷者，由受刑人所在地或其最後住所地之地方法
    院檢察官聲請該法院裁定之，刑事訴訟法第476 條亦有明定
    。
三、查本件受刑人甲○○前有自96年6 月間起至同年8 月16日止
    ，因犯賭博案件，經本院於96年11月23日，以96年度易字第
    3070號刑事判決處有期徒刑5 月，緩刑4 年，96年12月25日
    確定；又於緩刑期內之98年3 月間某日起迄於同年10月15日
    止，更犯賭博案件，再經本院於99年3 月31日，以98年度易
    字第3356號判處有期徒刑5 月，於99年4 月30日判決確定等
    情節，有上揭刑事判決、起訴書（分參本院卷及臺灣板橋地
    方法院檢察署99年度執聲字第2412號卷）及本院查得受刑人
    最近之臺灣高等法院被告前案紀錄表1 件均在卷足稽。是受
    刑人確有於緩刑期內因故意犯他罪，而在緩刑期內受6 月以
    下有期徒刑之宣告確定之事實，無訛。是依前揭規定，本案
    應予審酌者，乃受刑人有無「足認原宣告之緩刑難收其預期
    效果，而有執行刑罰必要」之情形，以決定是否撤銷。
四、經核受刑人甲○○前後2 次所犯罪行，均係以一行為同時觸
    犯刑法第266 條第1 項前段賭博罪、同法第268 條前段之意
    圖營利供給賭博場所罪，暨同條後段之意圖營利聚眾賭博罪
    之想像競合犯，而皆從一較重依意圖營利聚眾賭博罪處斷。
    再，受刑人前於96年6 月間起至同年8 月16日止，係受同案
    之共同正犯高銘城僱用，擔任高某經營香港六合彩下注簽賭
    之現場會計一職，負責簽賭彩金之帳目核算與款項支付、收
    取等工作；至受刑人於上案犯行結束後約2 年內之98年3 月
    間某日起迄至同年10月15日止，即再參與以臺灣加權股票指
    數期貨為對象之下注簽賭，並受僱擔任會計一職，負責處理
    簽賭之帳目及款項之轉出、匯入事項。細繹受刑人如上2 案
    ，其所犯罪名相同，犯罪性質、手段與參與之方式、行為分
    擔，亦均屬一致，足見受刑人不知悔悟自新，因認旨揭緩刑
    宣告實難收其預期效果，確有執行刑罰之必要。綜據前論，
    本院審認聲請人所述首開意旨，合於刑法第75條之1 第1 項
    第2 款規定撤銷緩刑之要件，爰予准許撤銷本件受刑人甲○
    ○緩刑之宣告。
五、依刑事訴訟法第476 條，刑法第75條之1 第1 項第2 款，裁
    定如主文。
中    華    民    國    99    年    7     月    30    日
                        刑事第5 庭法  官  黎錦福
上列正本證明與原本無異。
如不服本裁定，應於裁定送達後5 日內敘明抗告理由，向本院提
出抗告狀。
                                  書記官  蔡麗春
中    華    民    國    99    年    7     月    30    日

司法院資訊處製作；財團法人民間司法改革基金會備份。
